IGOR PEGORARO ARMELIN

Engenheiro de Software

LINKS DE CONTATO

LinkedIn: /igorarmelin
GitHub: /igorarmelin
Telefone: (19) 99691-1497

Email: igor_armelin@hotmail.com

RESUMO PROFISSIONAL

Desenvolvedor desde 2020, com experiência em todas as etapas do desenvolvimento de software, desde o levantamento de requisitos até a entrega e monitoramento. Especializado em código escalável e de alta performance com **React**, **TypeScript** e **GraphQL**. Atuação em projetos de grande escala em empresa referência no uso de serviços AWS, garantindo soluções na nuvem. Experiência com testes unitários (**Jest, Vitest, React Testing Library**) e integração com **APIs REST** e **GraphQL**. Colaboração ocasional no desenvolvimento back-end utilizando **Node.js**. Certificado como **AWS Certified Cloud Practitioner**.

EXPERIÊNCIA PROFISSIONAL

Engenheiro de Software Front-end | Base39 (Out 2022 - Set 2024)

Responsável pelo desenvolvimento front-end e integração de APIs em diversas plataformas da empresa, incluindo:

- **Portal Cliente**: Plataforma de alta performance e usabilidade, permitindo funcionários solicitar, acompanhar, alterar e cancelar propostas de empréstimo consignado. Além de outros recursos envolvendo operações financeiras.
- **Backoffice**: Sistema intuitivo que permite aos operadores analisar propostas, solicitar ajustes, aprovar/reprovar documentos e registrar comentários em tela.
- **Portal Empresa**: Plataforma para o RH atualizar dados de funcionários via upload de planilhas, facilitando operações como averbação e antecipação salarial.

Tecnologias: React, TypeScript, JavaScript, GraphQL, Styled-components, Jest, Vitest, MSW, AWS, Node, MongoDB, Flatfile, Liveblocks, Figma, Datadog

Engenheiro de Software Front-end | Paketá (Out 2020 - Set 2022)

Responsável pelo desenvolvimento front-end, com integração de APIs:

• **Portal Cliente:** Plataforma de solicitação de crédito consignado, a qual tem como principais recursos a possibilidade do funcionário solicitar, acompanhar, alterar e cancelar propostas de empréstimo consignado. Trabalhei na manutenção e na criação de novos recursos para a plataforma em questão.

Tecnologias: React, TypeScript, JavaScript, Styled-components, API Rest, MongoDB, Jest, Figma, Datadog

Desenvolvedor Web | Soma Soluções em T.I. (Out 2018 - Ago 2019)

Responsável pelo desenvolvimento de sites e criação de conteúdos para mídias sociais de clientes:

- **Desenvolvimento de sites**: Criação de sites personalizados, utilizando práticas de SEO para aumentar o tráfego orgânico. Realização de manutenção contínua, aplicando atualizações de plugins e conteúdo para garantir a estabilidade e segurança.
- **Mídias sociais**: Criação e gestão de conteúdo para mídias sociais, utilizando estratégias de marketing digital e análise de desempenho para otimizar o alcance e engajamento.

Tecnologias: WordPress, Bootstrap, PHP, HTML5, CSS3, Adobe Photoshop, Canva

EDUCAÇÃO

Fundação Hermínio Ometto (FHO)

• Bacharelado em Sistemas de Informação | Araras-SP | 2019

Udemy

- Web Moderno com JavaScript
- Web Design com HTML e CSS
- Desenvolvimento Web

Origamid

• React com TypeScript

CERTIFICAÇÕES

AWS

- AWS Certified Cloud Practitioner
- AWS Cloud Quest: Cloud Practitioner

Google

• Prompt Design in Vertex Al

IDIOMAS

• Português: Nativo

• Inglês: Intermediário